臺灣板橋地方法院刑事裁定　　　　　　　99年度聲再字第44號
聲　請　人　蔣文全
上列聲請人因違反毒品危害防制條例案件，對於本院確定裁定及
判決，聲請重新審理及再審，本院裁定如下：
    主  文
聲請均駁回。
    理  由
一、聲請意旨略以：聲請人蔣文全於民國90年7 月5 日（聲請書
    誤載為90年7 月3 日）遭警方查獲持有第一級毒品海洛因，
    嗣經本院裁定送強制戒治，並判處有期徒刑6 月確定。惟聲
    請人當時經警採集尿液檢體送驗結果，未呈毒品之陽性反應
    ，是上開確定之強制戒治裁定及有罪判決均有適用法則不當
    之違法，為此聲請重新審理及再審云云。
二、按觀察、勒戒及強制戒治之裁定確定後，有毒品危害防制條
    例第20條之1 第1 項各款情形之一，認為應不施以觀察、勒
    戒或強制戒治者，受觀察、勒戒或強制戒治處分之人，或其
    法定代理人、配偶，或檢察官得以書狀敘述理由，聲請原裁
    定確定法院重新審理。聲請重新審理，應於裁定確定後30日
    內提起。但聲請之事由，知悉在後者，自知悉之日起算。法
    院認為無重新審理之理由，或程序不合法者，應以裁定駁回
    之，毒品危害防制條例第20條之1 第1 項、第2 項、第4 項
    定有明文。次按有罪判決確定後，有刑事訴訟法第420 條至
    第422 條所定情形，得聲請再審。聲請再審，應以再審書狀
    敘述理由，附具原判決之繕本及證據，提出於管轄法院為之
    。法院認為聲請再審之程序違背規定者，應以裁定駁回之，
    刑事訴訟法第420 條至第422 條、第429 條、第433 條分別
    定有明文。且聲請再審應以書狀敘述理由，附具原判決之繕
    本及證據，提出於管轄法院為之，為刑事訴訟法第429 條所
    明定，此項聲請再審程序之欠缺，非程序中所得補正，如確
    具有聲請再審之理由，祇能另行依法聲請（參照最高法院71
    年台抗字第337 號判例意旨及81年度台抗字第17號、88年度
    台抗字第416 號判決意旨）。
三、經查：聲請人蔣文全前因：(一)施用毒品案件，經臺灣新竹地
    方法院以87年度毒聲字第890 裁定送觀察、勒戒後，認無繼
    續施用毒品之傾向，於87年11月19日執行完畢釋放，並由臺
    灣新竹地方法院檢察署檢察官以87年度偵字第7572號為不起
    訴處分確定。(二)於上開觀察、勒戒執行完畢釋放後5 年內，
    復因施用毒品案件，經本院以88年度毒聲字第2664號裁定送
    觀察、勒戒後，認有繼續施用毒品之傾向，再經本院以88年
    度毒聲字第3070號裁定令入戒治處所施以強制戒治，嗣因成
    效合格，經本院以88年度毒聲字第6058號裁定停止戒治，所
    餘戒治期間付保護管束。(三)惟於保護管束期間，又再犯施用
    毒品案件，上揭(二)所示停止戒治裁定，遂經本院以89年度毒
    聲字第2836號裁定撤銷，令入戒治處所續以戒治，於90年1
    月16日強制戒治執行完畢。上揭(二)、(三)所示施用毒品案件，
    並經本院以90年度訴字第450 號各判處有期徒刑7 月、6 月
    ，應執行有期徒刑10月確定。詎聲請人又於90年6 月28日某
    時，在臺北縣三重市友人住處，以將海洛因置於針筒內注射
    之方式，施用第一級毒品海洛因1 次，為警於90年7 月5 日
    19時30分許，在臺北市○○○路與民權西路4 之臺北橋機車
    道上臨檢查獲，並扣得第一級毒品海洛因1 包（淨重0.10公
    克），案經臺北市政府警察局大同分局報請臺灣士林地方法
    院檢察署呈請臺灣高等法院檢察署核轉臺灣板橋地方法院檢
    察署檢察官偵查後，依當時適用之92年7 月9 日修正前毒品
    危害防制條例規定聲請強制戒治並提起公訴，而經本院裁定
    令入戒治處所施以強制戒治（已於91年12月10日執行完畢）
    外，並經本院以91年度訴字第80號判處有期徒刑6 月確定，
    經與上揭應執行之有期徒刑10月接續執行，於92年9 月30日
    縮短刑期假釋出監，迄92年10月13日縮刑期滿未經撤銷假釋
    ，其未執行之刑以已執行論等情，此有臺灣高等法院被告前
    案紀錄表、本院依職權調取本院90年度訴字第450 號、91年
    度訴字第80號判決電腦列印本各1 份附卷足稽。查被告究竟
    有無施用毒品，衡情自已最為清楚，依前揭本院91年度訴字
    第80號判決電腦列印本所示，被告於該案偵查及本院審理時
    均供認其確有於90年6 月28日施用第一級毒品海洛因無訛，
    本院依其自白，佐以扣案之海洛因1 包及法務部調查局鑑定
    報告等補強證據，認被告之自白與事實相符，因而依當時適
    用之毒品危害防制條例相關規定裁定令入戒治處所施以強制
    戒治並論罪科刑，已難認有何適用法則不當之違法情事。況
    被告倘認上開強制戒治裁定有違法，依法亦應於該裁定確定
    後30日內提起重新審理之聲請，竟於該裁定確定且早於91年
    12月10日即已執行完畢之後，遲至99年9 月6 日始提出聲請
    ；又被告雖對於本院91年度訴字第80號刑事判決聲請再審，
    然未附具上開案號確定判決之繕本，於法均有未合。揆諸前
    揭說明，其聲請均應駁回。
據上論斷，應依毒品危害防制條例第20條之1 第4 項，刑事訴訟
法第433 條，裁定如主文。
中    華    民    國   100    年    1     月    10    日
                   刑事第九庭  審判長法  官  李幼
                                     法  官  鄭凱文
                                     法  官  朱嘉川
以上正本證明與原本無異。
如不服本裁定應於送達後5 日內向本院提出抗告狀。
                                     書記官  林伶芳
中    華    民    國   100    年    1     月    11    日